【裁判字號】    92,交聲更,3
【裁判日期】    920618
【裁判案由】    違反道路交通管理處罰條例聲明異議
【裁判全文】
臺灣臺北地方法院交通事件裁定                      九十二年度交聲更字第三號
    異議人即
    受處分人  甲○○○○業服務中心臺北市分中心
    代 表 人  于同垚
    代 理 人  蒲桃松
              蒲盛松
右列異議人即受處分人因違反道路交通管理處罰條例案件，對於臺北市交通事件裁決
所中華民國九十一年七月二十九日所為之處分（原處分案號：北市裁三字第裁二二－
ＣＧ0000000號），聲明異議，經本院於九十一年十月二十五日以九十一年度
交聲字第一五０八號裁定駁回後，異議人不服提起抗告，經臺灣高等法院於九十一年
十二月二十六日以九十一年度交抗字第一０五七號裁定撤銷發回，本院裁定如左：
    主    文
異議駁回。
    理    由
一、按行車速度，依標誌或標線之規定，道路交通安全規則第九十三條第一項定有明
    文。汽車駕駛人，行車速度超過規定之最高時速者，處新臺幣（下同）一千二百
    元以上二千四百元以下罰鍰，道路交通管理處罰條例第四十條第一項亦有明文。
    又逕行舉發違反道路交通管理事件，經汽車所有人依通知單之應到案日期前到案
    ，並告知違規駕駛人姓名、身分證統一編號及住址者，處罰機關應即另行通知違
    規駕駛人到案依法處理；逾應到案日期，處罰機關應依道路交通管理處罰條例第
    八十五條第三項規定處罰該汽車所有人，違反道路交通管理事件統一裁罰基準及
    處理細則第二十四條亦有明定。
二、本件受處分人甲○○○○業服務中心臺北市分中心所有之車牌號碼Ｈ二－七０二
    號營業小客車，於民國九十年八月十六日十時十六分許，行經臺北縣八里鄉○○
    路○段時（裁決書記載為「八里鄉○○○路獅子頭」）時，違反該路段時速限制
    五十公里之規定，以七十二公里之時速超速行駛，經原舉發單位臺北縣政府警察
    局交通隊隊員依採證照片，以該車違反道路交通管理處罰條例第四十條第一項規
    定之行為逕行掣單舉發，嗣於送達舉發通知單後，經受處分人提出申訴，由原處
    分機關臺北市交通事件裁決所函請原舉發單位調查結果，仍認該車有前揭違規行
    為，乃依道路交通管理處罰條例第四十條第一項、第八十五條第三項規定，以其
    超過規定之最高時速二十公里以上行駛，於九十一年七月二十九日裁處罰鍰一千
    九百元。
三、異議意旨略以：裁決書所記載之違規地點根本不存在，且臺北縣八里鄉之濕氣嚴
    重，測速結果可能有誤，而依中央標準局表示，度量衡在檢定後不可能再做調整
    ，舉發單位所稱定期校正亦不實在，其所謂之儀器校正更屬違法云云。
四、經查，受處分人所有之車牌號碼Ｈ二─七０二號營業用小客車，於九十年八月十
    六日上午十時十六分，以時速七十二公里之速度，超速行駛於最高時速五十公里
    之八里鄉○○路○段（詳如後述）之事實，有經科學儀器微電腦自動測速照相機
    所攝得之採證照片二幀附卷可稽，又依該採證照片之數據欄位顯示，其所測得之
    超速車輛係行駛於外側車道，於該車壓過感應圈後啟動拍攝第一、二張照片，拍
    攝時間相差０．八秒，感應圈距離二百公分，時速七十二公里，亦有臺北縣警察
    局九十年十一月二十六日九十北警交字第三八七一一號函之記載可憑。至於原處
    分機關裁決書所記載之違規地點「八里鄉○○○路獅子頭」，所稱「北八公路」
    為臺北至八里間之俗稱，現路權主管機關（交通部公路總局第一區工程處中和工
    務段）從關渡橋下經成蘆大橋至蘆洲、三重到台北，規劃名稱為一０三線道；又
    該路段門牌原為八里鄉獅子頭，自九十年七月十六日改為八里鄉○○路○段，同
    年十二月底更換門牌在案，亦有臺北縣政府警察局九十二年五月十九日北警交字
    第０九二００三八五五０號函（附現場道路及新舊門牌照片）附卷可稽，是原處
    分機關所認定之違規地點確屬存在，受處分人辯稱該地點不存在云云，容有誤會
    。次查，本件採證所用之科學儀器微電腦自動測速照相機，是為線圈感應式測速
    器，有認證書及儀器規格資料等件在卷可憑，故依度量衡器施檢規範第四條第二
    款第九目規定，此一線圈感應式測速器並不在同條應受檢定檢查之度量衡器種類
    範圍內，受處分人辯稱該儀器之校正係屬違法云云，亦不足採。至於受處分人指
    稱該測速儀器可能受濕氣影響，測速結果發生誤差云云，核與原舉發單位所述儀
    器係一年定期校正一次，並於出勤前校對等情不符，此外復無證據可供認定該測
    速儀器有何誤差情形，受處分人空言否認超速，亦不足採。
五、綜上所述，受處分人之前開車輛確有行車速度超過規定之最高時速二十公里以上
    之違規情形，原處分機關依道路交通管理處罰條例第四十條第一項、第八十五條
    第三項及違反道路交通管理事件統一裁罰標準表（嗣經修正名稱為基準表）規定
    ，裁處受處分人罰鍰一千九百元，核無不當。本件異議為無理由，應予駁回。
據上論斷，應依道路交通案件處理辦法第十九條，裁定如主文。
中      華      民      國     九十二     年     六     月     十八     日
                                    臺灣臺北地方法院交通法庭
                                        法  官  劉方慈
右正本證明與原本無異。
如不服本裁定，應於送達後五日內，向本院提出抗告狀。
            書記官  殷玉芬
中      華      民      國     九十二     年     六     月     十九     日


司法院資訊處製作；財團法人民間司法改革基金會備份。
